臺灣臺北地方法院刑事判決            100年度審易字第177號
公  訴  人  臺灣臺北地方法院檢察署檢察官
被      告  周光宇
選任辯護人  洪士傑律師
            陳怡伶律師
            陳敬穆律師
上列被告因詐欺案件，經檢察官提起公訴（100 年度偵字第1104
2 、11043 、15430 號），被告於準備程序中為有罪之陳述，本
院合議庭裁定改由受命法官獨任以簡式審判程序審理，判決如下
：
    主      文
周光宇共同犯詐欺取財罪，處有期徒刑壹年捌月，併科罰金新臺
幣壹佰萬元，罰金如易服勞役，以罰金總額與壹年之日數比例折
算。扣案之如附表所示之物，均沒收。
    事實及理由
一、本案犯罪事實及證據，除犯罪事實部分補充：「張世欽由本
    院另為簡式判決，翁銀霞、林苹純、黃琪粟、杭志凌、張茨
    淩、簡嵩清、高全彬、劉玉雪、劉明治、吳鍾隴、墜千妤、
    林瑀婕、余安媞、許純鳳、簡晴惠、李意如、陳靜宜、洪意
    怜及許芷瑀由本院另為簡易判決，林宜嬛已死亡由本院另為
    不受理判決」、「自民國98年間起」應更正為「自民國99年
    間起」、「墜芊妤」應更正為「墜千妤」、「1,441 萬8,60
    0 元」應更正為「1,437 萬3, 300元」；證據部分補充：「
    被告周光宇於本院訊問時之自白」外，餘均引用如附件檢察
    官起訴書之記載。
二、本案被告周光宇所犯詐欺取財罪，非為死刑、無期徒刑、最
    輕本刑為3 年以上有期徒刑之罪，或高等法院管轄第一審案
    件，且被告於本院準備程序中，先就被訴事實為有罪之陳述
    ，於經告知被告簡式審判程序之旨，並聽取公訴人、被告及
    辯護人之意見後，由本院合議庭裁定適用簡式審判程序。
二、核被告周光宇所為，係犯刑法第339 條第1 項之詐欺取財罪
    。被告與張世欽、翁銀霞、林苹純、黃琪粟、杭志凌、張茨
    淩、簡嵩清、高全彬、劉玉雪、劉明治、吳鍾隴、墜千妤、
    林瑀婕、余安媞、許純鳳、簡晴惠、李意如、陳靜宜、洪意
    怜及許芷瑀間，有犯意聯絡及行為分擔，應論以共同正犯。
    又刑事法若干犯罪之行為態樣，本質上原具有反覆、延續實
    行之特徵，立法時既予特別歸類，定為犯罪構成要件之行為
    要素，則行為人基於概括之犯意，在密切接近之一定時、地
    持續實行之複次行為，倘依社會通念，於客觀上認為符合一
    個反覆、延續性之行為觀念者，於刑法評價上，即應僅成立
    一罪，俾免有重複評價、刑度超過罪責與不法內涵之疑慮；
    學理上所稱「集合犯」之職業性、營業性或收集性等具有重
    複特質之犯罪均屬之，例如經營、從事業務、收集、販賣、
    製造、散布等行為概念者（最高法院95年度台上字第1079號
    判決意旨參照）。本案被告周光宇在與張世欽經營之「金寶
    酒店」（又稱金愛、雙寶、舒活酒店）及「風華酒店」，誘
    騙被害人前往消費或交付財物，並以另設之「亞太休閒會館
    」提供現金不足之被害人刷卡之用，該等營業性行為，係在
    密集期間內以相同之方式持續進行，未曾間斷，是此等之犯
    行，即具有反覆、延續實行之特徵，從而在行為概念上，縱
    有多次詐欺之舉措（含被害人陳建宏詐欺取財未遂部分），
    仍應評價認係包括一罪之集合犯，而論以詐欺取財罪。爰審
    酌被告之素行，其與張世欽共謀合組俗稱剝皮酒店之詐騙集
    團，從事酒店營業詐騙被害人財產，危害社會治安與善良風
    氣至鉅，應予譴責非難，兼衡其犯罪之動機、目的、手段、
    智識程度、生活狀況，不法所得之金額，被害人所受之損害
    ，迄今仍未與被害人成立和解，賠償損失，及犯後尚能坦承
    犯行之態度，暨檢察官具體求刑等一切情狀，量處如主文所
    示之刑，並就罰金部分，諭知易服勞役之折算標準，以資懲
    儆。扣案之如附表所示之物，為本案被告等人所有，並提供
    犯本案犯罪所用及所得之物，業據被告周光宇供明在卷（見
    本院卷第231 頁反面），依共同正犯責任共通原則，應依刑
    法第38條第1 項第2 款、第3 款規定，均宣告沒收。
據上論斷，應依刑事訴訟法第273條之1第1項、第299條第1 項前
段、第310 條之2 、第454 條第2 項，刑法第28條、第339 條第
1 項、第42條第3 項、第51條第10款、第38條第1 項第2 款、第
3款 ，刑法施行法第1 條之1 ，判決如主文。
本案經檢察官徐文豪到庭執行職務
中    華    民    國   100    年    12    月    22    日
                  刑事第二十庭    法  官  詹慶堂
以上正本證明與原本無異。
如不服本判決應於收受送達後10日內向本院提出上訴書狀，並應
敘述具體理由；其未敘述上訴理由者，應於上訴期間屆滿後20日
內向本院補提理由書（均須按他造當事人之人數附繕本）「切勿
逕送上級法院」。告訴人或被害人如對於本判決不服者，應具備
理由請求檢察官上訴，其上訴期間之計算係以檢察官收受判決正
本之日期為準。
                                  書記官  蔡易霖
中    華    民    國   100    年    12    月    22    日
刑法第339條
意圖為自己或第三人不法之所有，以詐術使人將本人或第三人之
物交付者，處 5 年以下有期徒刑、拘役或科或併科 1 千元以下
罰金。
以前項方法得財產上不法之利益或使第三人得之者，亦同。
前二項之未遂犯罰之。
附表：
NOKIA 行動電話6 支（原封盒裝）、Motorola行動電話2 支（序
號000000000000000 號；門號0000000000號）、NOKIA 行動電話
15支（序號000000000000000 號、000000000000000 號、000000
000000000 號、000000000000000 號、000000000000000 號、00
0000000000000 號、000000000000000 號、000000000000000 號
；門號0000000000號、0000000000號、0000000000號、00000000
00號、0000000000號、0000000000號、0000000000 號）、GPLUS
行動電話1 支（序號000000000000000 號）、SAMSUNG 行動電話
3 支（序號000000000000000 號；門號0000000000號、00000000
00號）、TATUNG行動電話1 支（序號000000000000000 號）、ZT
E 行動電話1 支（門號0000000000號）、Benten行動電話1 支（
門號0000000000號）、ANYCALL 行動電話8 支（其中1 支無序號
及門號）（序號000000000000000 號、0000000000000000號；門
號0000000000號、0000000000號、0000000000號、0000000000號
、0000000000號）、SoftBank行動電話1 支（門號0000000000號
）、雙卡行動電話1 支（門號0000000000號、0000000000號）、
LG行動電話2 支（序號000000000000000 號；門號0000000000號
）、SonyEricsson行動電話4 支（序號000000000000000 號、00
0000000000000 號；門號0000000000號、0000000000號）、Ferr
ari 手機2 支（其中1 支無序號及門號）（序號00000000000000
0 號）、IPHONE行動電話1 支（序號000000000000000 號）、OK
WAP 粉紅行動電話1 支（無序號及門號）、行動電話24支（序號
00000000000000000 號、000000000000000 號；門號0000000000
號、0000000000號、0000000000號、0000000000號、0000000000
號、0000000000號、0000000000號、0000000000號、0000000000
號、0000000000號、0000000000號、0000000000號、0000000000
號、0000000000號、0000000000號、0000000000號、0000000000
號、0000000000號、0000000000號、0000000000號、0000000000
號、0000000000號）；南屏電信公司行動電話SIM 卡10張（門號
0000000000號、0000000000號、0000000000號、0000000000號、
0000000000號、0000000000號、0000000000號、0000000000號、
0000000000號、0000000000號）、行動電話SIM 卡門號包裝盒（
已拆封）16件；自動門遙控器4 個、監視器主機1 台、無線電 8
個、TOSHIBA 隨身硬碟1 台、Huawei隨身碟1 個、台哥大無線網
卡1 個、HP筆記型電腦1 台、T OSHIBA筆記型電腦1 台、財神牌
點鈔機1 台、計算機1 台、綜合事務機1 台、隨身碟1 個、刷卡
機1 台（端末機號00000000）、存摺3 本、提款卡2 張、謝蕙蘭
私章1 個、翁銀霞私章3 個、樂聖統一發票章及有限公司章各 1
個、歡樂派對坊統一發票章1 個及公司章2 個、亞太美容有限公
司發票章及公司章各1 個、記帳日報表1 件、客戶資料3 本、公
司獎金規定3 張、教戰手冊1 本、小姐名冊13張、面試履歷表36
件、員工名單1 張、刷卡清冊6 件、99年9 月刷卡清冊1 件、客
戶訪談名單1 件、公司執照含平面圖1 件、農安街26號B1租賃合
約1 件、角色聯絡、收費、收單對照表2 件、南屏電信電話申請
書2 件、劉玉雪身分證及新光銀行南勢角分行存摺影本各1 件、
電話簿1 本、電話聯絡簿1 本、拆帳表1 件、契約書2 張、分工
紀錄簿1 本、教戰手冊1 件、到勤打卡表3 張、空白消費單16本
、預寫消費單2 本、保全服務契約書1 本、營業登記證1 本、帳
冊8 本、記事本7 本、日報表1 本、訂位表4 本、聯絡電話表 8
張、日誌手札1 本、業績表1 本、訪臺單30捲、員工守則1 本、
名冊1 張、酒店個別公關小姐及服務生、會計人員等員工每週業
績分配領取表金額計算表75紙、日報表47紙、週報表2 紙、「金
寶（舒活）公告」6 紙、金寶公告傳閱文件10紙、公關小姐外形
特徵表1 紙、功能分配表1 紙、被告張茨凌手書日記帳1 張、統
計表1 張、支出證明單1 張、薪資袋3 個；贓款新臺幣共1,620,
200 元（即600,000 元＋83,500元＋338,300 元＋83,400元＋26
5,000 元＋250,000 元）。